The conditional tense puts a condition to any sentence. For example, the <b>would</b> in "I <b>would</b> buy a chair"
would be the condition. You only add the pronouns when it is sé/sí/sibh.</br>

<h2>One syllable verbs</h2>
In the Modh Coinníollach, you start by adding the rules of the aimsir chaite - the past tense onto the start of the
verb.</br>
Then, you add the respective endings on to the verb endings as shown below. The endings need to match the caol leathan
rule.</br>
<b>"Fainn/Finn"</b> = My </br>
<b>"Fá/Feá"</b> = Your </br>
<b>"Fadh/Feadh"</b> = His/Her </br>
<b>"Faimis/Fimis"</b> = Our </br>
<b>"Fadh/Feadh"</b> = Your(Plural) </br>
<b>"Faidís/Fidís"</b> = Their </br>
</br>
For the question form, you use <b>faí</b>/<b>fí</b> as the endings, and for the question, you use <b>an + urú</b>.

<h2>Two syllable verbs</h2>
The rules are all the same as the one syllable verbs, but different edings are added. Like the other tenses, you remove
the aigh/igh and the last vowels</br>
Here are the endings.
<b>"Eoinn/Óinn"</b> = My </br>
<b>"Eofá/Ófa"</b> = Your </br>
<b>"Eodh/Ódh"</b> = His/Her </br>
<b>"Eoimis/Óimis"</b> = Our </br>
<b>"Eodh/Ódh"</b> = Your(Plural) </br>
<b>"Eoidís/Óidís"</b> = Their </br>
For the question form, you use <b>eofá</b>/<b>ófá</b> as the endings, and for the question, you use
<b>eofaí</b>/<b>ófaí</b>.

<h2>Irregular verbs</h2>
<div class="table">
    <table>
        <thead>
            <tr>
                <th>Verb</th>
                <th>mé</th>
                <th>tú</th>
                <th>sé/sí</th>
                <th>muid</th>
                <th>sibh</th>
                <th>siad</th>
                <th>S.B</th>
                <th>Negative</th>
                <th>?</th>
            </tr>
        </thead>
        <tbody>
            <tr>
                <td>Abair</td>
                <td>Déarfainn</td>
                <td>Déarfá</td>
                <td>Déarfadh sé/sí</td>
                <td>Déarfaimis</td>
                <td>Déarfadh sibh</td>
                <td>Déarfaidís</td>
                <td>Déarfaí</td>
                <td>Ní déarfainn</td>
                <td>An ndéarfá?</td>
            </tr>
            <tr>
                <td>Beir</td>
                <td>Bhéarfainn</td>
                <td>Bhéarfá</td>
                <td>Bhéarfadh sé/sí</td>
                <td>Bhéarfaimis</td>
                <td>Bhéarfadh sibh</td>
                <td>Bhéarfaidís</td>
                <td>Bhéarfaí</td>
                <td>Ní bhéarfainn</td>
                <td>An mbéarfá?</td>
            </tr>
            <tr>
                <td>Bí</td>
                <td>Bheinn</td>
                <td>Bheifeá</td>
                <td>Bheadh sé/sí</td>
                <td>Bheimis</td>
                <td>Bheadh sibh</td>
                <td>Bheidís</td>
                <td>Bheifí</td>
                <td>Ní bheinn</td>
                <td>An mbeifeá?</td>
            </tr>
            <tr>
                <td>Clois</td>
                <td>Chloisfinn</td>
                <td>Chloisfeá</td>
                <td>Chloisfeadh sé/sí</td>
                <td>Chloisfimis</td>
                <td>Chloisfeadh sibh</td>
                <td>Chloisfidís</td>
                <td>Chloisfí</td>
                <td>Ní chloisfinn</td>
                <td>An gloisfeá?</td>
            </tr>
            <tr>
                <td>Déan</td>
                <td>Dhéanfainn</td>
                <td>Dhéanfá</td>
                <td>Dhéanfadh sé/sí</td>
                <td>Dhéanfaimis</td>
                <td>Dhéanfadh sibh</td>
                <td>Dhéanfaidís</td>
                <td>Dhéanfaí</td>
                <td>Ní dhéanfainn</td>
                <td>An ndéanfá?</td>
            </tr>
            <tr>
                <td>Faigh</td>
                <td>Gheobhainn</td>
                <td>Gheofá</td>
                <td>Gheobhadh sé/sí</td>
                <td>Gheobhaimis</td>
                <td>Gheobhadh sibh</td>
                <td>Gheobhaidís</td>
                <td>Gheofaí</td>
                <td>Ní bhfaighinn</td>
                <td>An bhfaighfeá?</td>
            </tr>
            <tr>
                <td>Feic</td>
                <td>D'fheicfinn</td>
                <td>D'fheicfeá</td>
                <td>D'fheicfeadh sé/sí</td>
                <td>D'fheicfimis</td>
                <td>D'fheicfeadh sibh</td>
                <td>D'fheicfidís</td>
                <td>D'fheicfí</td>
                <td>Ní fheicfinn</td>
                <td>An bhfeicfeá?</td>
            </tr>
            <tr>
                <td>Ith</td>
                <td>D'íosfainn</td>
                <td>D'íosfá</td>
                <td>D'íosfadh sé/sí</td>
                <td>D'íosfaimis</td>
                <td>D'íosfadh sibh</td>
                <td>D'íosfaidís</td>
                <td>D'íosfaí</td>
                <td>Ní íosfaí</td>
                <td>An íosfá?</td>
            </tr>
            <tr>
                <td>Tabhair</td>
                <td>Thabharfainn</td>
                <td>Thabharfá</td>
                <td>Thabharfadh sé/sí</td>
                <td>Thabharfaimis</td>
                <td>Thabharfadh sibh</td>
                <td>Thabharfaidís</td>
                <td>Thabharfaí</td>
                <td>Ní thabharfainn</td>
                <td>An dtabharfá?</td>
            </tr>
            <tr>
                <td>Tar</td>
                <td>Thiocfainn</td>
                <td>Thiocfá</td>
                <td>Thiocfadh sé/sí</td>
                <td>Thiocfaimis</td>
                <td>Thiocfadh sibh</td>
                <td>Thiocfaidís</td>
                <td>Thiocfaí</td>
                <td>Ní thiocfainn</td>
                <td>An dtiocfá?</td>
            </tr>
            <tr>
                <td>Téigh</td>
                <td>Rachinn</td>
                <td>Rachfá</td>
                <td>Rachadh sé/sí</td>
                <td>Rachaimis</td>
                <td>Rachadh sibh</td>
                <td>Rachaidís</td>
                <td>Rachfaí</td>
                <td>Ní rachainn</td>
                <td>An rachfá?</td>
            </tr>
        </tbody>
    </table>
</div>
